【裁判字號】    89,交訴,15
【裁判日期】    890720
【裁判案由】    過失致死等
【裁判全文】
臺灣屏東地方法院刑事判決                          八十九年度交訴字第一五號
    公  訴  人  臺灣屏東地方法院檢察署檢察官
    被      告  乙○○
右列被告因過失致死等案件，經檢察官提起公訴（八十八年度偵字第七六二八號），
本院判決如左：
    主  文
乙○○服用酒類，不能安全駕駛動力交通工具而駕駛，處有期徒刑肆月；又因過失致
人於死，處有期徒刑壹年，應執行有期徒刑壹年貳月。
    事  實
一、乙○○明知酒醉後駕駛車輛，昜致生公共危險，竟仍於民國八十八年十月二十三
    日中午，在屏東縣牡丹鄉東源村飲酒過量至不能安全駕駛之程度，而仍駕駛車牌
    號碼Ｆ六─八三一七號自小客車附載胡愛玉、杜玉蘭、杜愛玉、包春菊、胡思庭
    、胡思維等人沿屏東縣萬巒鄉○○○路來義往新置由南向北方向行駛，於同日下
    午四時許，途經該路新置段之際，本應注意應在遵行車道內行駛，且依當時情形
    又無不能注意之情事，竟疏未注意及因酒醉疲勞失控侵入南下車道逆向行駛；適
    南下車道由丁○○駕駛之車牌號碼Ｐ四─八四一一號自小貨車，附載己○○、甲○○、戊○○、庚○○、辛○○、壬○○、癸○○、丙○○等人駛至該處，即因
    乙○○駕駛之自小客車煞車不及而撞及由丁○○駕駛之小貨車，致乙○○車內乘
    客杜愛玉受傷嚴重經送醫後仍因受有胸腔內出血、胸部挫傷而不治死亡；另丁○○則受有右手第三掌骨開放性骨折、右膝深部挫裂傷、股四頭肌肌腱斷裂及左膝
    挫傷等傷害，及陳勇動車內乘客己○○骨盆腔骨折併出血性休克、甲○○恥骨及
    左髖骨骨折、辛○○左髖關節脫臼、戊○○下背挫傷、庚○○骨盆裂傷、丙○○
    左大腿胸部挫傷、壬○○身上多處撞傷、癸○○腹部疼痛右腿淤情等傷害（壬○○、癸○○未提出告訴），另乙○○車內乘客胡愛玉、杜玉蘭、胡思庭、胡思維
    等人（均未提出告訴）亦分別受傷。嗣經路人報警後警員到場處理，乙○○承認
    肇事並願接受裁判，並測得乙○○吐氣中酒精含量為每公升○．七九毫克。
二、案經丁○○、己○○、甲○○、辛○○、戊○○、庚○○、丙○○等七人告訴（
    過失傷害部分）及屏東縣警察局內埔分局報告臺灣屏東地方法院檢察署檢察官相
    驗後簽分偵查起訴。
    理  由
一、訊據被告乙○○於警、偵訊中及本院審理時，坦承有於右揭時、地酒醉後駕車逆
    向行駛發生車禍，致被害人杜愛玉死亡及告訴人丁○○等七人受傷之事實不諱，
    核與告訴人丁○○等七人於警訊中指訴之情節相符，復有道路交通事故調查報告
    表、現場圖一紙，車禍現場照片四幀，及告訴人丁○○、己○○、甲○○、辛○○、戊○○等五人所提驗傷診斷書各一紙（庚○○、丙○○未提出驗傷診斷書，
    傷勢見警訊筆錄）在卷可憑。另被告於肇事後經警測試其吐氣酒精成份高達每公
    升○．七九毫克，此有警方酒精測試值數據單單一紙在卷可查。又被害人杜愛玉
    因本件車禍死亡之事實，亦經台灣東地方法院檢察署檢察官督同法醫師相驗明確
    ，並掣有勘驗筆錄、驗斷書、相驗屍體證明書附卷可佐。且本件車禍亦經臺灣省
    高屏澎區車輛行車事故鑑定委員會鑑定結果，亦同認被告酒醉駕駛自小客車疲勞
    失控侵入來車道為肇事原因，有該會八十八年十二月三日高屏澎鑑定字第一七一
    三號函附鑑定意見書一份在卷足憑。次查，飲酒後呼中氣酒精成份超過每公升○
    ．二五毫克者不得駕車；車輛行駛時應在遵行車道內行駛；且車輛行駛時，駕駛
    人應注意車前狀況並隨時採取必要之安全措施，道路交通安全規則第一百十四條
    第二款、第九十七條第一款、第九十四條第三項分別定有明文。被告駕車本應注
    意上述道路交通安全規定，且依當時情狀，又無不能注意之情形，其竟疏未注意
    ，非惟於酒醉後駕車上路，且駕車時又未在遵行車道內行駛及注意其車前狀況肇
    致車禍，其有過失甚為明確；則被害人杜愛玉之死亡及告訴人丁○○等七人之受
    有傷害，確與被告之過失行為間有相當之因果關係。事證明確，被告右揭服用酒
    類致不能安全駕駛動力交通工具而駕駛、過失致人於死、過失傷害等犯行洵堪認
    定，應予依法論科。
二、核被告乙○○所為，係犯刑法第一百八十五條之三服用酒類不能安全駕駛動力交
    通工具而駕駛罪、第二百七十六條第一項之過失致人於死罪、第二百八十四條第
    一項之過失傷害罪。被告於酒醉後駕車肇事因而致人傷、亡，應依道路交通管理
    處罰條例第八十六條第一項規定加重其刑。被告一過失行為致被害人杜愛玉死亡
    及告訴人丁○○等七人受有傷害，應依想像競合犯規定從一重之過失致人於死罪
    處罰。又被告上開所犯服用酒類不能安全駕駛動力交通工具而駕駛罪、過失致人
    於死罪間係行為互殊，所犯構成要件不同之二罪名，應予分論併罰。再被告於肇
    事後警員到場處理時，即主動承認肇事並接受裁判，業經證人即案發當時前往處
    理之員警鍾化龍證到庭證述屬實，應依刑法第六十二條前段規定減輕其刑，並先
    加後減。爰審酌被告於飲酒後，在判斷能力及反應能力均明顯降低之情況下，猶
    開車上路，對其他交通用路人之安全構成莫大之威脅，雖已與被害人杜愛玉（被
    告之表姊）之家屬達成和解，賠償新台幣（下同）六十萬元，然仍將第三人汽車
    責任保險理賠之另六十萬元保留未與告訴人丁○○等七人達成和解賠償損害，及
    告訴人己○○現仍因本件車禍受傷躺在床上、傷害非輕等一切情狀，量處如主文
    所示之刑，並定其應執行之刑，以示儆懲。
據上論斷，應依刑事訴訟法第二百九十九條第一項前段，道路交通管理處罰條例第八
十六條第一項，刑法第一百八十五條之三、第二百七十六條第一項、第二百八十四條
第一項、第五十五條、第六十二條前段、第五十一條第五款，罰金罰鍰提高標準條例
第一條前段，判決如主文。
本案經檢察官許英輝到庭執行職務。
中      華      民      國      八十九      年    七    月    二十      日
                                      臺灣屏東地方法院刑事第一庭
                                          審判長  法  官  吳永宋
                                                  法  官  夏金郎
                                                  法  官  柯盛益
右正本證明與原本無異。
對於本判決如有不服應於收受送達後十日內向本院提出上訴書狀上訴於台灣高等法院
高雄分院並按他造當事人之人數附具繕本。
                                                  書記官   張福山
中      華      民      國      八十九      年    七    月    二十      日
附錄本判決論罪科刑法條
刑法第一百八十五條之三：
服用毒品、麻醉藥品、酒類或其他相類之物，不能安全駕駛動力交通工具而駕駛者，
處一年以下有期徒刑、拘役或三萬元以下罰金。
刑法二百七十六條第一項：
一、因過失致人於死者，處二年以下有期徒刑、拘役或二千元以下罰金。
刑法第二百八十四條第一項：
因過失傷害人者，處六月以下有期徒刑、拘役或五百元以下罰金，致重傷者，處一年
以下有期徒刑、拘役或五百元以下罰金。
道路交通管理處罰條例第八十六條第一項：
汽車駕駛人，無駕駛執照駕車、酒醉駕車、吸食毒品或迷幻藥駕車、行駛人行道或行
經行人穿越道不依規定讓行人優先通行，因而致人受傷或死亡，依法應負刑事責任者
，加重其刑至二分之一。


司法院資訊處製作；財團法人民間司法改革基金會備份。
